---
title: "Dashboards em Shiny I"
subtitle: "outputs"
author: "<img src = 'https://d33wubrfki0l68.cloudfront.net/9b0699f18268059bdd2e5c21538a29eade7cbd2b/67e5c/img/logo/cursor1-5.png' width = '30%'>"
output:
  xaringan::moon_reader:
    css: 
      - "default"
      - "default-fonts"
      - "https://curso-r.github.io/assets/css/padrao-curso-r.css"
    lib_dir: libs
    nature:
      highlightStyle: github
      highlightLines: true
      countIncrementalSlides: false
      ratio: "4:3"
---

```{r, child="00-preamble.Rmd"}

```

## Outputs

Os outputs são definidos na UI e criados no server. 

Cada tipo de output é definido por uma função do tipo `*Output()`.

```{r, echo = FALSE, eval=TRUE, out.width="100%"}
tibble::tribble(
  ~Função, ~`Saída`,
  "plotOutput()", "Gráficos",
  "tableOutput()", "Tabelas",
  "textOutput()", "Textos",
  "uiOutput()", "Elementos HTML (UI)"
) |>
  reactable::reactable(
    sortable = FALSE
  )
```

---
## Funções render

Para criar um output, precisamos das funções do tipo `render*()`. Essas funções têm o papel de:

- receber o código que gera um output;

- transformar sua saída em um código HTML.

Na grande maioria dos casos, teremos o par `visualizacaoOutput()` `renderVisualizacao()`. 

```{r, echo = FALSE, eval=TRUE}
tibble::tribble(
  ~`*Output()`, ~`render*()`,
  "plotOutput()", "renderPlot()",
  "tableOutput()", "renderTable()",
  "textOutput()", "renderText()",
  "uiOutput()", "renderUI()"
) |>
  reactable::reactable(
    sortable = FALSE
  )
```
