---
title: "Dashboards em Shiny I"
subtitle: "HTML"
author: "<img src = 'https://d33wubrfki0l68.cloudfront.net/9b0699f18268059bdd2e5c21538a29eade7cbd2b/67e5c/img/logo/cursor1-5.png' width = '30%'>"
output:
  xaringan::moon_reader:
    css: 
      - "default"
      - "default-fonts"
      - "https://curso-r.github.io/assets/css/padrao-curso-r.css"
    lib_dir: libs
    nature:
      highlightStyle: github
      highlightLines: true
      countIncrementalSlides: false
      ratio: "4:3"
# knit: pagedown::chrome_print
---

```{r, child="00-preamble.Rmd"}

```

## HTML

HTML é uma [linguagem de marcação](https://pt.wikipedia.org/wiki/Linguagem_de_marca%C3%A7%C3%A3o) para construir páginas web. 

**Linguagem de marcação**: texto simples + marcadores

**Exemplos**: HTML, o LaTeX e o (R) Markdown

O maior desafio para aprender uma linguagem de marcação está em aprender quais são e como utilizar os marcadores.

---

## Tags HTML

No HTML, as instrução de formatação são chamadas *tags*.

O pacote `shiny` traz diversas funções que simulam essas tags. As principais são:

```{r, echo = FALSE, eval=TRUE}
tibble::tribble(~`função`, ~`para que serve`,
                "a()", "cria um hiperlink",
                "hr()", "cria uma linha horizontal",
                "br()", "insere uma quebra de linha",
                "h1(), ..., h6()", "cria títulos",
                "img()", "insere uma imagem",
                "p()", "cria um parágrafo",
                "em()", "formata o texto em itálico",
                "strong()", "formata o texto em negrito") %>%
  reactable::reactable(
    sortable = FALSE
  )
```

---
## No Shiny

O código Shiny abaixo, por exemplo, gera o código HTML a seguir.

```{r, eval = FALSE}
#ui
fluidPage(
  h1("Meu Primeiro Shiny App"),
  p("O link para o site do Shiny é ",
    a(href = "https://www.rstudio.com/shiny/", "rstudio.com/shiny."),
    strong("Recomendo fortemente que você dê uma olhada!")
  )
)
```

```{html}
<div class="container-fluid">
  <h1>Meu Primeiro Shiny App</h1>
  <p>
    O link para o site do Shiny é 
    <a href="https://www.rstudio.com/shiny/">rstudio.com/shiny.</a>
    <strong>Recomendo fortemente que você dê uma olhada!</strong>
  </p>
</div>
```

---
## No Shiny

Que, por sua vez, gera o seguinte documento web:

```{html}
<!-- HTML -->
<div class="container-fluid">
  <h1>Meu Primeiro Shiny App</h1>
  <p>
    O link para o site do Shiny é 
    <a href="https://www.rstudio.com/shiny/">rstudio.com/shiny.</a>
    <strong>Recomendo fortemente que você dê uma olhada!</strong>
  </p>
</div>
```

```{r, echo = FALSE, results='asis'}
#ui
shiny::tagList(
  shiny::h1("Meu Primeiro Shiny App"),
  shiny::p(
    "O link para o site do Shiny é ",
    shiny::a(href = "https://www.rstudio.com/shiny/", "rstudio.com/shiny."),
    shiny::strong("Recomendo fortemente que você dê uma olhada!")
  )
)
```
