---
output: github_document
---

# Dashboards

<!-- README.md is generated from README.Rmd. Please edit that file -->

```{r, include = FALSE}
knitr::opts_chunk$set(
  collapse = TRUE,
  comment = "#>"
)
```

Repositório principal do curso Dashboards.

Inscreva-se no curso: https://www.curso-r.com/cursos/dashboards/

**Acesse o material completo do curso escolhendo uma das turmas abaixo**.

```{r, echo = FALSE}
knitr::kable(CursoRutils:::listar_turmas_recentes("dashboards"))
```

# Ementa

- **Introdução ao Shiny**
  - Dashboards estáticos e dinâmicos
  - O que é o Shiny?
  - UI e server
  - Inputs e Outputs
- **Reatividade**
  - Valores reativos e funções reativas
  - Construindo UIs reativas
  - Construindo filtros hierárquicos
- **Layout**
  - Costumizando a aparência do dashboard
  - O pacote `shinydasboard`
  - O pacote `bs4Dash`
- **htmlwidgets**
  - Tabelas com `reactable`
  - Gráficos com `plotly`
  - Mapas com `leaflet`
- **Deploy**
  - Hospedando um app no `shinyapps.io`
  - Como colocar senha no seu dashboard com o `auth0`
- **Dashboards estáticos**
  - O pacote `flexdashboard`
  - Integrando `flexdashboard` e `shiny`

