---
title: "Nosso primeiro R Markdown"
author: ""
date: ""
output: html_document
---

```{r setup, include=FALSE}
knitr::opts_chunk$set(
  echo = TRUE, 
  warning = FALSE, 
  message = FALSE,
  fig.align = "center"
)
```

```{r, echo = FALSE}
library(tidyverse)
imdb <- read_rds("../dados/imdb.rds")
```


### Introdução ao R Markdown

Com o *R Markdown*, podemos gerar relatórios com **texto, tabelas e gráficos** direto do R.

- `-` são utilizados para fazer listas.
- `*` são utilizados para deixar uma expressão em *itálico*.
- `**` são utilizados para deixar uma expressão em **negrito**.
- crases são utilizadas para formatar uma expressão como `código`.
- `#` são utilizados para criar títulos.

[Clique aqui](https://pandoc.org/MANUAL.html#pandocs-markdown) para saber mais sobre as marcações do R Markdown.

#### Exemplo de tabela

Podemos usar a função `knitr::kable()` para produzir tabelas bem formatadas. A tabela a seguir mostra os filmes do diretor Quentin Tarantino ordenados por ano de lançamento.

```{r tabela_1}
# Tabela 1 do arquivo tabelas.R
```


#### Exemplos de gráfico

O gráfico abaixo mostra os filmes que não se pagaram.

```{r grafico_1}
# Gráfico 1 do arquivo graficos.R
```

O gráfico abaixo nos permite visualizar conjuntamente as seguintes variáveis:

- Orçamento
- Nota IMDB
- Classificação etária (a partir de 13 anos ou livre)
- Data de lançamento (antigo ou recente)

```{r grafico_2}
# Gráfico 2 do arquivo graficos.R
```

A seguir, os diretores com mais filmes na base do IMDB.

```{r grafico_3}
# Gráfico 3 do arquivo graficos.R
```

Os boxplots abaixo mostram a distribuição do balanço financeiro dos filmes dos 5 diretores com mais filmes na base do IMDB.

```{r grafico_4}
# Gráfico 4 do arquivo graficos.R
```

### Exercícios

1. (Juntos) Copie o código da tabela do arquivo `tabelas.R` para o chunk **tabela_1** aqui no `.Rmd`.

2. Copie agora os códigos dos gráficos do arquivo `graficos.R` para seus respectivos chunks aqui no `.Rmd`.

3. Na função `knitr::opts_chunk$set` no chunk **setup**, o que acontece se você mudar o argumento `echo `para `FALSE`.

4. Na função `knitr::opts_chunk$set` no chunk **setup**, o que acontece se você mudar o argumento `warning`para `TRUE`.

5. Na função `knitr::opts_chunk$set` no chunk **setup**, o que acontece se você mudar o argumento `message`para `TRUE`.

6. Na função `knitr::opts_chunk$set` no chunk **setup**, o que acontece se você retirar o argumento `fig.align`?

7. Acrescente uma nova visualização (tabela ou gráfico).

    Sugestões: (tabela) as 10 maiores bilheterias de 2015; (gráfico) gráfico de dispersão (pontos) da `receita` contra a `nota_imdb`.

8. (Juntos) Vamos compilar o relatório agora para pdf.

9. Tente compilar o relatório para word usando o metadado `output: word_document`.
