---
title: "Nosso primeiro R Markdown"
author: "Curso-R e alunos"
date: "1º de junho de 2019"
output:
  html_document: default
---

```{r setup, include=FALSE}
knitr::opts_chunk$set(
  echo = FALSE, 
  warning = FALSE, 
  message = FALSE,
  fig.align = "center"
)
```

```{r}
library(tidyverse)
imdb <- read_rds("../dados/imdb.rds")
```


### Introdução ao R Markdown

Com o *R Markdown*, podemos gerar **texto, tabelas e gráficos** direto do R.

#### Exemplo de tabela

Podemos usar a função `knitr::kable()` para produzir tabelas bem formatadas. A tabela a seguir mostra os filmes do diretor Quentin Tarantino ordenados por ano de lançamento.

```{r}
imdb %>% 
  filter(diretor == "Quentin Tarantino") %>%
  arrange(ano) %>%
  select(`Título` = titulo, Ano = ano) %>% 
  knitr::kable()
```


#### Exemplos de gráfico

O gráfico abaixo mostra os filmes que não se pagaram.

```{r}
imdb %>%
  filter(!is.na(balanco)) %>% 
  mutate(
    lucro = ifelse(balanco <= 0, "Não", "Sim")
  ) %>%
  ggplot() +
  geom_point(mapping = aes(x = orcamento, y = receita, color = lucro)) +
  labs(x = "Orçamento", y = "Arrecadação", color = "Houve lucro?") +
  scale_y_continuous(label = scales::dollar_format()) +
  scale_x_continuous(label = scales::dollar_format()) +
  theme_minimal()
```

O gráfico abaixo nos permite visualizar conjuntamente as seguintes variáveis:

- Orçamento
- Nota IMDB
- Classificação etária (a partir de 13 anos ou livre)
- Data de lançamento (antigo ou recente)

```{r}
imdb %>%
  filter(classificacao %in% c("Livre", "A partir de 13 anos")) %>%
  mutate(
    orcamento = orcamento/1000000,
    ano_cat = ifelse(ano < 2000, "Antigos", "Recentes"),
    ano_class = paste(classificacao, ano_cat, sep = "/")
  ) %>%
  ggplot() +
  geom_point(aes(x = orcamento, y = nota_imdb, color = ano_class)) +
  facet_grid(ano_cat ~ classificacao) +
  scale_x_continuous(label = scales::dollar_format()) +
  labs(
    x = "Orçamento (em milhões de dólares)", 
    y = "Nota IMDB", 
    color = "Classificação/Lançamento"
  ) +
  theme_minimal() 
```

A seguir, os diretores com mais filmes na base do IMDB.

```{r}
imdb %>% 
  count(diretor) %>% 
  arrange(desc(n)) %>% 
  filter(!is.na(diretor)) %>% 
  top_n(10, n) %>%
  mutate(
    diretor = fct_reorder(diretor, n)
  ) %>% 
  ggplot(aes(x = diretor, y = n)) +
  geom_col(
    color = "black",
    fill = "#ffa500"
  ) +
  geom_text(aes(y = n + 1, label = n)) +
  labs(y = "Número de filmes") +
  theme_minimal() +
  theme(axis.text.x = element_text(angle = 45, vjust = 0.5)) 
```

Os boxplots abaixo mostram a distribuição do balanço financeiro dos filmes dos 5 diretores com mais filmes na base do IMDB.

```{r}
imdb %>% 
  filter(!is.na(diretor)) %>%
  group_by(diretor) %>% 
  filter(n() >= 15) %>%
  ungroup() %>% 
  mutate(
    diretor = fct_reorder(diretor, balanco, .fun = max, na.rm = TRUE)
  ) %>% 
  ggplot() +
  geom_boxplot(aes(x = diretor, y = balanco, fill = diretor)) +
  theme(axis.text.x = element_text(angle = 45, vjust = 0.5)) +
  scale_y_continuous(label = scales::dollar_format()) +
  labs(x = "Diretor", y = "Balanço", fill = "Diretor") +
  theme_minimal() +
  theme(axis.text.x = element_text(angle = 45, vjust = 0.5))
```

### Exercícios

1. Na função `knitr::opts_chunk$set`, o que acontece se você mudar o argumento `echo`para `TRUE`.

2. Na função `knitr::opts_chunk$set`, o que acontece se você mudar o argumento `warning`para `TRUE`.

3. Na função `knitr::opts_chunk$set`, o que acontece se você mudar o argumento `message`para `TRUE`.

4. Na função `knitr::opts_chunk$set`, o que acontece se você retirar o argumento `fig.align`?

5. Crie um novo arquivo R Markdown chamado `exercicios.Rmd`. O *output* desse arquivo deve ser **HTML**. Neste novo arquivo, copie os *chunks* da tabela e gráficos acima, fazendo as seguintes modificações.

a) Refaça a tabela pegando os filmes do Steven Spielberg e acrescentando as informações de orçamento, receita e balanço. Formate esses valores para ficar na unidade de medida *milhões de dólares*.

b) Transforme o gráfico da **Arrecadação vs Orçamento** por um gráfico do **Balanço vs nota IMDB**.

c) Transforme o gráfico do **Orçamento vs Nota IMDB** retirando o mapeamento da cor dos pontos.

d) No gráfico de barras, coloque o número de filmes no centro de cada barra.

e) Nos boxplots, deixe o preenchimento das caixinhas em branco e mapeie o contorno dela à variavel diretor.

f) Compile o relatório também para PDF.
