---
title: "Nosso primeiro flexdashboard"
output: 
  flexdashboard::flex_dashboard:
    orientation: columns
    vertical_layout: fill
---

```{r setup, include=FALSE}
library(flexdashboard)
```

Column {data-width=650}
-----------------------------------------------------------------------

### Uma tabela

```{r}
knitr::kable(head(mtcars, 15))
```

Column {data-width=350}
-----------------------------------------------------------------------

### Um gráfico

```{r}
hist(mtcars$mpg)
```

### Exercícios

1. O que acontece se aumentarmos o número de linhas da tabela para 30?

2. Com 30 linhas na tabela, o que acontece se mudarmos o `vertical_layout:` no cabeçalho de `fill` para `scroll`?

3. Crie um arquivo chamado `meu-segundo-flexdashboard.Rmd` para criar um *flexdashboard*.

4. Usando o layout padrão do arquivo criado, divida a primeira coluna do dashboard em **duas seções** (assim como a segunda coluna).

5. Popule seu dashboard com os gráficos que você criou no exercício de R Markdown. Não se esqueça de carregar a base e os pacotes necessários.

6. O que acontece se tirarmos o `orientation: columns`?

